最　高　行　政　法　院　裁　定
                                     100年度裁字第2036號
上  訴  人　詹前圖
被 上訴 人　財政部臺北市國稅局
代　表　人　陳金鑑
上列當事人間綜合所得稅事件，上訴人對於中華民國100年4月29
日臺北高等行政法院99年度簡字第469號判決，提起上訴，本院
裁定如下：
　　主  文
上訴駁回。
上訴審訴訟費用由上訴人負擔。
　　理  由
一、按對於適用簡易程序之裁判提起上訴，須經本院許可。前項
    許可，以訴訟事件所涉及之法律見解具有原則性者為限，行
    政訴訟法第235條定有明文。所謂法律見解具有原則性，係
    指該訴訟事件所涉及之法律問題意義重大，而有加以闡釋之
    必要而言。
二、上訴人係健安牙醫診所之負責人，其民國95年度綜合所得稅
    結算申報，原列報取自該診所執行業務所得新臺幣（下同）
    494,978元，經財政部臺灣省北區國稅局核定執行業務所得
    為1,900,895元，通報被上訴人歸課核定上訴人95年度綜合
    所得總額1,906,006元，補徵稅額200,770元。上訴人不服，
    循序提起行政訴訟，經原審適用簡易判決駁回，乃對原判決
    提起上訴，主張係以：上訴人於96年間申報95年執業所得時
    ，發現財政部以96年3月7日台財稅字第09604517870號令公
    布95年度執行業務者費用標準，竟大幅變動從88年至94年以
    來牙醫師執業必要費用之核定方式，致令在無醫村執業之牙
    醫師，須額外負擔高額稅捐，此舉不啻否定無醫村醫師之付
    出，更違實質公平；又未考量過渡期間人民之信賴保護，逕
    以行政命令變更原核定標準，影響上訴人95年度執行業務所
    得之核課結果，上訴人殊難接受等語，為其論據。
三、本院按：「個人之綜合所得總額，以其全年左列各類所得合
    併計算之：……第二類：執行業務所得：凡執行業務者之業
    務或演技收入，減除業務所房租或折舊、業務上使用器材設
    備之折舊及修理費，或收取代價提供顧客使用之藥品、材料
    等之成本、業務上雇用人員之薪資、執行業務之旅費及其他
    直接必要費用後之餘額為所得額。……」「稽徵機關進行調
    查或復查時，納稅義務人應提示有關各種證明所得額之帳簿
    、文據；其未提示者，稽徵機關得依查得之資料或同業利潤
    標準，核定其所得額。」及「執行業務者未依法辦理結算申
    報，或未依法設帳記載及保存憑證，或未能提供證明所得額
    之帳簿文據者，稽徵機關得照同業一般收費及費用標準核定
    其所得額。前項收費及費用標準，由財政部各地區國稅局徵
    詢各該業同業公會意見擬訂，報請財政部核定之。」行為時
    所得稅法第14條第1項第2類、第83條第1項及同法施行細則
    第13條第2項、第3項分別定有明文。是以，執行業務之納稅
    義務人如未盡其協力義務，提供證明所得額之帳簿文據供稽
    徵機關查核者，稽徵機關依所得稅法第83條第1規定，得照
    同業一般收費及費用標準推計核定其所得額；且為能客觀合
    理推估核定所得額，同法施行細則第13條第3項明定財政部
    各區國稅局徵詢各該業同業公會意見擬訂，報請財政部核定
    之，並未逾越母法授權範圍及立法目的，自得予適用。故執
    行業務者費用標準並非一成不變，應隨著各年度各項業務活
    動之情形予以調整，由財政部於每年均頒定各年度執行業務
    者費用標準，以供對於未備帳簿、文據之執行業務者核定其
    執行業務所得之用，方符合上開法令規定意旨。上訴意旨謂
    財政部上開96年3月7日令公布95年度執行業務者費用標準，
    大幅變動以往歷年度牙醫師執業必要費用之核定方式，有未
    考量信賴保護及標準不當之違誤，據以指摘原判決有理由不
    備及適用法規不當之違法云云，無非係其一己之主觀見解，
    於本件並無所涉及之法律見解具有原則性情事。從而，上訴
    人提起本件上訴，依首開規定及說明，不應許可，其上訴難
    謂合法，應予駁回。
四、據上論結，本件上訴為不合法。依行政訴訟法第249條第1項
    前段、第104條、民事訴訟法第95條、第78條，裁定如主文
    。
中　　華　　民　　國　　100　 年　　8　　 月　　18　　日
                    最高行政法院第三庭
                        審判長法官　黃　璽　君
                              法官　楊　惠　欽
                              法官　吳　東　都
                              法官　陳　金　圍
                              法官　蕭　惠　芳

以  上  正  本  證  明  與  原  本  無  異
中　　華　　民　　國　　100　 年　　8　　 月　　19　　日
　　　　　　　　　　　　　　　書記官　伍　榮　陞